```{r}
library(readr)
df_house_price = read.csv('D:/reza/dbimbing DATA SCIENCE BISMILLAH/Code/train.csv')
View(df_house_price)
```

```{r}
library(tidyverse)
library(caret)
```

#1.Pilih kolom ID, Condition1, OverallCond, YearBuilt, dan FullBath yang mana GrLivArea nya = 1717 atau 2324, jelaskan fungsi apa yang akan
digunakan dan kenapa?
```{r}
df_house_price %>%
  select(Id,Condition1,OverallCond,YearBuilt,FullBath,GrLivArea) %>% 
  filter(GrLivArea=='1717'|GrLivArea=='2324')
```
2.Pada tahun berapa yang paling banyak membangun rumah dimana GarageCond: Garage condition = Ex Excellent
```{r}
df_house_price %>%
  filter(GarageCond=='Ex') %>% 
  count(YearBuilt)
```

3.Rata-rata penjualan rumah tertinggi pada tahun berapa?
```{r}
df_house_price %>%
  group_by(YrSold) %>% 
  summarise(Rata_Rata_Penjualan=mean(SalePrice)) %>% 
  arrange(desc(Rata_Rata_Penjualan)) 
```

4.Apakah YearBuilt dan YearRemodAdd di tahun yang sama mempunyai penjualan yang tinggi?
```{r}
df_house_price %>%
  filter(YearBuilt==YearRemodAdd) %>%
  select(YearBuilt,YearRemodAdd,SalePrice)
```


5.Buat kolom baru dengan nama Usia_Rumah setelah YearRemodeAdd
```{r}
df_house_price %>%
  select(YearBuilt,YearRemodAdd) %>%
  mutate(Usia_Rumah_sebelum_remodel = YearRemodAdd - YearBuilt)
```

6.Buatlah Feature Engineering dari kolom YearBuilt, OverallQual, YearRemodadd, YrSold, dan MoSold minimal 10 feature baru
```{r}
df_house_price %>%
  select(YearBuilt,YearRemodAdd,OverallQual,MoSold,YrSold) %>%
  filter(YearBuilt>=1970 & YearBuilt<=2010) %>% 
  # distinct(YearBuilt) %>%
  mutate(Usia_Rumah_remodel = YearRemodAdd - YearBuilt, .after = YearRemodAdd) %>% 
  mutate(Ket_Qual = ifelse(OverallQual=='10','Very Excellent',
                    ifelse(OverallQual=='9','Excellent',
                    ifelse(OverallQual=='8','Very Good',
                    ifelse(OverallQual=='7','Good',
                    ifelse(OverallQual=='6','Above Average',
                    ifelse(OverallQual=='5','Average',
                    ifelse(OverallQual=='4','Below Average',
                    ifelse(OverallQual=='3','Fair',
                    ifelse(OverallQual=='2','Poor',
                    ifelse(OverallQual=='1','Very Poor','no')))))))))),.after = OverallQual) %>%
  mutate(Usia_Rumah_terjual = YrSold - YearBuilt, .after = YrSold) %>% 
  unite(MoSold,YrSold,col='Sold',sep = '/')
  # group_by(Sold) %>% 
  # summarise(count_ = n()) %>%
  # arrange(desc(count_))
  

```

